【裁判字號】    95,交易,54
【裁判日期】    950612
【裁判案由】    公共危險
【裁判全文】
臺灣臺南地方法院刑事判決              95年度交易字第54號
聲  請  人  臺灣臺南地方法院檢察署檢察官
被      告  丁○○
輔  佐  人  丙○○
     被告之配偶） 住臺南縣.
上列被告因公共危險案件，經檢察官提起公訴（九十五年度偵字
第四００八號），被告於準備程序進行中就被訴事實為有罪之陳
述，經本院合議庭裁定由受命法官獨任進行簡式審判程序後，判
決如下：
    主  文
丁○○服用酒類，不能安全駕駛動力交通工具而駕駛，累犯，處
有期徒刑陸月，如易科罰金，以佰元折算壹日。並於刑之執行
完畢或赦免後，令入相當處所，施以禁戒貳個月。
    事實及理由
一、本件犯罪事實：丁○○前於民國八十九年五月、八十九年十
    一月及九十二年八月間，因酒後駕車之公共危險案件，經本
    院臺南簡易庭分別以八十九年度南交簡字第五００號、九十
    年度南交簡字第九十七號及九十二年度南交簡字第一０四五
    號刑事簡易判決分別判處罰金三萬元、有期徒刑三月及六月
    （三次酒駕經測得之吐氣酒精濃度分別為每公升０點七九毫
    克、一點０八五毫克、一點五毫克），最後一次甫於九十二
    年十二月十六日易科罰金執行完畢。詎其仍不知戒慎，於九
    十五年一月九日，在臺南縣永康市○○街十號住處飲用高粱
    酒，已達不能安全駕駛動力交通工具之程度後，於同日下午
    二時許，駕駛車牌號碼ＭＴＺ－八三六號重型機車，自上址
    駕車出發，前往臺南市○○路尋訪友人未遇後，即欲騎車返
    回上揭正新街住處，而於同日下午三時四十分許，行經臺南
    市○○路○段八十七號巷口前時，因不勝酒力致操控能力變
    差，不慎撞及乙○○所駕駛之車牌號碼一０三五－ＤＸ號自
    用小客車（乙○○未受傷），丁○○因此人、車倒地而受有
    顱內出血及左肩胛骨骨折等傷害。嗣經警據報前往處理，測
    得丁○○之吐氣酒精濃度高達每公升０點七九毫克。案經臺
    南市警察局第三分局報告臺灣臺南地方法院檢察署檢察官偵
    查起訴。
二、本件係經被告丁○○於準備程序為有罪之表示，由本院合議
    庭裁定由受命法官獨任以簡式審判程序加以審理，依刑事訴
    訟法第二百七十三條之二、第一百五十九條第二項之規定，
    不適用傳聞法則有關限制證據能力之相關規定；並得依同法
    第三百十條之二準用第四百五十四條之規定製作略式判決書
    （僅記載「證據名稱」），合先敘明。
三、證據名稱：
（一）被告丁○○於警詢及本院之自白。
（二）證人乙○○於警詢中之陳述。
（三）刑法第一百八十五條之三案件測試觀察紀錄表、酒精濃度
      測試紙、交通事故現場勘驗圖、本院臺南簡易庭八十九年
      度南交簡字第五００號、九十二年度南交簡字第一０四五
      號刑事簡易判決書、臺灣臺南地方法院檢察署檢察官九十
      年度偵字第一０八七號聲請簡易判決處刑書、臺灣高等法
      院被告前案紀錄表各一份。
四、核被告丁○○所為，係犯刑法第一百八十五條之三不能安全
    駕駛罪。又其前已有三次因酒後駕車之公共危險案件，經本
    院判決罰金及有期徒刑在案，甫於九十二年十二月十六日執
    行完畢等情，有臺灣高等法院被告前案紀錄表一份在卷可按
    ，其於五年之內，再犯本件有期徒刑以上之罪，為累犯，應
    依刑法第四十七條之規定，加重其刑。本院審酌被告多次酒
    後駕車行駛於道路，竟再次酒後駕駛機車於道路上行駛，對
    於道路上往來交通之危害非小，且堪認其並無悔意，又被告
    本次酒後駕車肇事後，經測試其呼氣所含酒精濃度高達每公
    升０點七九毫克，飲酒程度非輕，足認惡性非微，然其於犯
    後坦承犯行，態度良好，又其目前並無工作之生活情況，再
    被告飲酒後僅係駕駛機車，其危險性非如駕駛小型車以上車
    輛之重大，另其本次酒後駕車行駛於道路之行為造成他人財
    物損失非巨，並未造成他人身體損傷等一切情狀，量處如主
    文所示之刑，並諭知易科罰金之折算標準。又被告前已有多
    次酒後駕車之紀錄，每次遭查獲後測得之酒精濃度甚高（分
    別為每公升０點七九毫克、一點０八五毫克、一點五毫克）
    ，經本院判處有期徒刑六個月而易科罰金執行完畢後又再犯
    ，足見其並非偶然飲酒駕車始為本件犯行，參諸其經醫師診
    斷結果，認為其有「精神官能性憂鬱症、酒精成癮」之症狀
    （見奇美醫學中心診斷證明書影本一份，本院卷第三十三頁
    ），及其妻丙○○於本院審理時陳明為被告之輔佐人後陳稱
    ：伊要去上班，沒有辦法約束被告喝酒、駕車，被告因為頭
    部受傷，想法有點偏激，依被告現在的身體及精神情形，如
    果入獄，思想會更偏激，他也有疑似憂鬱症的情形等語（見
    本院卷第二十八頁），綜合觀察，本院認被告係因酗酒而犯
    罪，且其酗酒程度已深並成癮而有再犯之虞，倘不加以治療
    助其戒除，縱然施以刑罰，亦難以避免其日後再犯之可能，
    故本院認其有施以禁戒處分之必要，爰依刑法第八十九條第
    一項、第二項之規定，責令其於刑之執行完畢或赦免後，入
    相當處所施以禁戒處分二月，以資矯正。
五、依刑事訴訟法第二百七十三條之一第一項、第二百九十九條
    第一項前段、第三百十條之二，刑法第一百八十五條之三、
    第四十七條、第四十一條第一項前段、第八十九條第一項、
    第二項，罰金罰鍰提高標準條例第二條，判決如主文。
本案經檢察官甲○到庭執行職務。
中    華    民    國    95    年    6     月    12    日
                        交通法庭法  官  莊玉熙
以上正本證明與原本無異。
如不服本判決，應於判決送達後十日內，向本院提出上訴狀。
                                書記官  劉鴻瑛
中    華    民    國    95    年    6    月    14    日
附錄本案論罪科刑法條全文
中華民國刑法第一百八十五條之三
服用毒品、麻醉藥品、酒類或其他相類之物，不能安全駕駛動力
交通工具而駕駛者，處一年以下有期徒刑、拘役或三萬元以下罰
金。


司法院資訊處製作；財團法人民間司法改革基金會備份。
